Chartes du Forez antérieures au XIVe siècle, publiées par la fondation Georges Guichard
AD LOIRE/SAINT ETIENNE
Chartes du Forez antérieures au XIVe siècle, publiées par la fondation Georges Guichard
RECHERCHES THEMATIQUES
- Chartes
  Méthodique
  - [Tome 1] Première livraison. Préface, carte du Forez et table des pièces 1 à 300., 1933; 2NUM87_BH10817
    Cote
    Pubiées sous la direction de Georges Guichard, Comte de Neufbourg, Edouard Perroy, J.-E. Dufour. Mâcon: Protat frères, imprimeurs, 1933.
    - 1933: Date de contenu
  - [Tome 1] Première livraison. Pièces 1 à 150., 1933; 2NUM87_BH3797_2
  - [Tome 2] Première livraison. Pièces 151 à 300., 1933; 2NUM87_BH3797_3
  - [Tome 3] Deuxième livraison. Pièces 301 à 450., 1934; 2NUM87_BH3797_4
    Pubiées sous la direction de Georges Guichard, Comte de Neufbourg, Edouard Perroy, J.-E. Dufour. Mâcon: Protat frères, imprimeurs, 1934.
    - 1934: Date de contenu
  - [Tome 4] IV. Pièces 451 à 600., 1935; 2NUM87_BH3797_5
    Pubiées sous la direction de Georges Guichard, Comte de Neufbourg, Edouard Perroy, J.-E. Dufour. Mâcon: Protat frères, imprimeurs, 1935.
    - 1935: Date de contenu
  - [Tome 5] V Pièces 601 à 720., 1936; 2NUM87_BH3797_7
    Pubiées sous la direction de Georges Guichard, Comte de Neufbourg, Edouard Perroy, J.-E. Dufour. Mâcon: Protat frères, imprimeurs, 1936.
    - 1936: Date de contenu
  - [Tome 6] VI. Pièces 721 à 850., 1937; 2NUM87_BH3797_8
    Pubiées sous la direction de Georges Guichard, Comte de Neufbourg, Edouard Perroy, J.-E. Dufour. Mâcon: Protat frères, imprimeurs, 1937.
    - 1937: Date de contenu
  - [Tome 7] VII. Pièces 851 à 905., 1938; 2NUM87_BH3797_9
    Pubiées sous la direction de Georges Guichard, Comte de Neufbourg, Edouard Perroy, J.-E. Dufour. Mâcon: Protat frères, imprimeurs, 1938.
    - 1938: Date de contenu
  - [Tome 8] VIII. Pièces 906 à 910., 1942; 2NUM87_BH3797_10
    Pubiées sous la direction de Georges Guichard, Comte de Neufbourg, Edouard Perroy, J.-E. Dufour. Mâcon: Protat frères, imprimeurs, 1942.
    - 1942: Date de contenu
  - [Tome 9] IX. Pièces 911 à 1050., 1943; 2NUM87_BH3797_11
    Pubiées sous la direction de Georges Guichard, Comte de Neufbourg, Edouard Perroy, J.-E. Dufour. Mâcon: Protat frères, imprimeurs, 1943.
    - 1943: Date de contenu
  - [Tome 11] XI. Pièces 1051 à 1150., 1948; 2NUM87_BH3797_13
    Pubiées sous la direction de Georges Guichard, Comte de Neufbourg, J.-E. Dufour. Mâcon: Protat frères, imprimeurs, 1948.
    - 1948: Date de contenu
  - [Tome 12] XII. Pièces 1151 à 1200, 1950; 2NUM87_BH3797_14
    Pubiées sous la direction de Georges Guichard, Comte de Neufbourg, J.-E. Dufour. Mâcon: Protat frères, imprimeurs, 1950.
    - 1950: Date de contenu
  - [Tome 13] Tome XIII. Chartes 1201 à 1232., 1954; 2NUM87_BH3797_15
    Mâcon: Protat frères, imprimeurs, 1954.
    - 1954: Date de contenu
  - [Tome 14] Tome XIV. Chartes 1233 à 1254., 1955; 2NUM87_BH3797_16
    Mâcon: Protat frères, imprimeurs, 1955.
    - 1955: Date de contenu
  - [Tome 15]. XV. Les dîmes en Forez., 1957; 2NUM87_BH3797_17
    Par le Comte de Neufbourg et Marguerite Gonon. Fondation Georges Guichard. Mâcon: Protat frères, imprimeurs, 1957.
    - 1957: Date de contenu
  - [En marge du Tome 15]. Les neumes en Forez. Historiette du Pays de Nemo. [Contient les neumes du Forez, écrit par le Comte de Neufbourg, Les dîmes addition au tome XV écrit par le Comte de Neufbourg et Marguerite Gonon. et les Chartes 3001 à 3024], 1960; 2NUM87_BH3797_18
    Fondation Georges Guichard. Mâcon: Protat frères, imprimeurs, 1960.
    - 1960: Date de contenu
  - [Tome 16] Tome XVI.- Chartes n° 1255 à 1283, 1962; 2NUM87_BH3797_19
    Pubiées par le Comte de Neufbourg, Edouard Perroy, M. Gonon. Fondation Georges Guichard. Mâcon: Protat frères, imprimeurs, 1962.
    - 1962: Date de contenu
  - [Tome 17] Tome XVII.- Chartes n°1284, 1962; 2NUM87_BH3797_20
  - [Tome 18] Tome XVIII - Chartes figurant dans les cartulaires de Savigny et de Cluny 1ere et 2eme partie. Album de photo accompagnant le tome XVIII. Le cartulaire de l'aumônerie de Savigny., 1966; 2NUM87_BH3797_21
    Fondation Georges Guichard. Lyon: Audin, 1966.
    - 1966: Date de contenu
  - [Tome 19] Tome XIX. [Chartes n°] 1763 - 1775, 1969; 2NUM87_BH3797_22
    Par le Comte de Neufbourg. Fondation Georges Guichard. Saint-Etienne: Dumas, 1969.
    - 1969: Date de contenu
  - [Tome 21] Tome XXI.- Chartes n° 1285 à 1434, 1973; 2NUM87_BH3797_24
    Pubiées par Edouard Perroy, Marguerite Gonon et Etienne Fournial. Fondation Georges Guichard. Paris: librairie C. Klincksieck, 1973.
    - 1973: Date de contenu
  - [Tome 22] Tome XXII.- Chartes n° 1435 à 1557, 1975; 2NUM87_BH3797_25
    Pubiées par Edouard Perroy, Marguerite Gonon et Etienne Fournial. Fondation Georges Guichard. Paris: librairie C. Klincksieck, 1975.
    - 1975: Date de contenu
  - [Tome 23] Tome XXIII.- Chartes n° 1558 à 1686, 1978; 2NUM87_BH3797_26
    Pubiées par Edouard Perroy, Marguerite Gonon et Etienne Fournial. Fondation Georges Guichard. Paris: librairie C. Klincksieck, 1978.
    - 1978: Date de contenu
- Tables
  - [Tome 4] Tables des noms des pièces 301 à 600. Tables des matières des pièces 1 à 600., 1935; 2NUM87_BH3797_6
  - [Tome 10] Tables I par Edouard Perroy [tables des pièces 1 à 1050]., 1944; 2NUM87_BH3797_12
    Pubiées sous la direction de Georges Guichard, Comte de Neufbourg, Edouard Perroy, J.-E. Dufour. Mâcon: Protat frères, imprimeurs, 1944.
    - 1944: Date de contenu
  - [Tome 20]. Tables III par Edouard Perroy [tables des chartes n° 1051 à 1284], 1970; 2NUM87_BH3797_23
    Fondation Georges Guichard. Mâcon: Protat frères, imprimeurs, 1970.
    - 1970: Date de contenu
  - [Tome 24] Tables par Edouard Perroy et Marguerite [tables des chartes n° 1251 à 1686], 1980; 2NUM87_BH3797_27
    Fondation Georges Guichard. Paris: librairie C. Klincksieck, 1980.
    - 1980: Date de contenu